【裁判字號】    90,易,516
【裁判日期】    900723
【裁判案由】    毒品危害防制條例
【裁判全文】
臺灣嘉義地方法院刑事判決                            九十年度易字第五一六號
    公  訴  人  臺灣嘉義地方法院檢察署檢察官
    被      告  甲○○
右列被告因違反毒品危害防制條例案件，經檢察官提起公訴（九十年度毒偵字第二四
六號），本院判決如左：
    主  文
甲○○施用第二級毒品，累犯，處有期徒刑柒月。
    事  實
一、甲○○前曾於民國八十一年間，分別因違反麻醉藥品管理條例及違反藥事法案件
    ，經本院依序判處有期徒刑五年三月、八月，並定應執行刑為有期徒刑五年八月
    ，於八十七年四月二十四日假釋期滿執行完畢。又於八十七年間，因違反毒品防
    制條例案件，經臺灣高等法院臺南分院於八十九年一月二十七日以八十九年度上
    易字第一三六號判處有期徒刑四月確定，於八十九年十二月六日執行完畢，仍不
    知悔改。
二、甲○○前因施用毒品案件，經本院於八十八年五月二十七日以八十八年度毒聲字
    第七四二號裁定送觀察、勒戒後，認無繼續施用毒品之傾向，業經臺灣嘉義地方
    法院檢察署檢察官於八十八年六月二十五日以八十八年度偵字第九二六號不起訴
    處分確定。然其不知悔改，又於八十八年十一月間，連續施用第二級毒品安非他
    命多次，經本院以八十九年度毒聲字第七六號裁定送勒戒所觀察、勒戒後，認有
    繼續施用毒品之傾向，復經臺灣嘉義地方法院檢察署檢察官聲請簡易判決處刑，
    經本院於八十九年四月七日以八十九年度嘉簡字第二○五號判處有期徒刑五月確
    定，並經本院於八十九年三月三日八十九年度毒聲字第三九三號裁定送戒治處所
    施以強制戒治後，於八十九年七月十八日因無繼續施用傾向，由本院於八十九年
    七月十八日以八十九年度毒聲字第一○六六號裁定停止戒治，所餘戒治期間付保
    護管束。惟甲○○竟不知悔改，竟於保護管束期間內之九十年二月四日上午，在
    嘉義市○○路友人住處，施用第二級毒品甲基安非他命一次。經臺灣嘉義地方法
    院檢察署於九十年二月九日十一時十五分許採集其尿液送臺灣檢驗科技股份有限
    公司檢驗後查獲。
三、案經臺灣嘉義地方法院檢察署檢察官自動檢舉偵查起訴。
    理  由
一、右揭事實，業據被告於審理中坦承不諱，而被告經臺灣嘉義地方法院檢察署於九
    十年二月九日十一時十五分許採尿後送驗，呈甲基安非他命陽性反應之事實，有
    九十年二月二十日臺灣檢驗科技股份有限公司之濫用藥物尿液檢驗報告在卷可稽
    ，是被告前揭自白，核與事實相符，自堪採信。而被告前因施用毒品案件，經本
    院於八十八年五月二十七日以八十八年度毒聲字第七四二號裁定送觀察、勒戒後
    ，認無繼續施用毒品之傾向，業經臺灣嘉義地方法院檢察署檢察官於八十八年六
    月二十五日以八十八年度偵字第九二六號不起訴處分確定。又被告於八十八年十
    一月間，連續施用第二級毒品安非他命多次，經本院以八十九年度毒聲字第七六
    號裁定送勒戒所觀察、勒戒後，認有繼續施用毒品之傾向，經本院於八十九年四
    月七日以八十九年度嘉簡字第二○五號判處有期徒刑五月確定，並經本院於八十
    九年三月三日八十九年度毒聲字第三九三號裁定送戒治處所施以強制戒治後，於
    八十九年七月十八日因無繼續施用傾向，由本院於八十九年七月十八日以八十九
    年度毒聲字第一○六六號裁定停止戒治，所餘戒治期間付保護管束等情，有本院
    八十八年度毒聲字第七四二號裁定、八十九年度毒聲字第七六號裁定、八十九年
    度嘉簡字第二○五號判決、八十九年度毒聲字第三九三號裁定、八十九年度毒聲
    字第一○六六號裁定及臺灣嘉義地方法院檢察署檢察官八十八年度偵字第九二六
    號不起訴處分書在卷可稽，復有臺灣高等法院被告全國前案紀錄表、臺灣嘉義地
    方法院檢察署刑案資料查註紀錄表在卷可憑，事證明確，被告前揭犯行，堪予認
    定。
二、查安非他命為第二級毒品，毒品危害防制條例第二條第二項第二款定有明文。核
    被告所為，係犯毒品危害防制條例第十條第二項之施用第二級毒品罪。其施用前
    持有安非他命之低度行為，為施用之高度行為所吸收，不另論罪。被告曾於八十
    一年間，分別因違反麻醉藥品管理條例及違反藥事法案件，經本院依序判處有期
    徒刑五年三月、八月，並定應執行刑為有期徒刑五年八月，於八十七年四月二十
    四日假釋期滿執行完畢。又於八十七年間，因違反毒品防制條例案件，經臺灣高
    等法院臺南分院於八十九年一月二十七日以八十九年度上易字第一三六號判處有
    期徒刑四月確定，於八十九年十二月六日執行完畢，有臺灣嘉義地方法院檢察署
    檢察官八十九年執戒更五字第五五號執行指揮書、臺灣嘉義地方法院檢察署刑案
    資料查註紀錄表及臺灣高等法院被告全國前案紀錄表各一份附卷可憑，茲於執行
    完畢後五年以內再犯有期徒刑以上之本罪為累犯，應依刑法第四十七條規定加重
    其刑。爰審酌被告前已有施用毒品之前科，竟於停止戒治後付保護管束期間內又
    再度施用，顯見其意志不堅、未能掌握自新機會，及其犯罪係對身體健康之自戕
    行為所生危害、對社會治安雖非甚鉅、但對社會安寧秩序維持有礙，暨其犯後坦
    承犯行，態度良好等一切情狀，量處如主文所示之刑，以示懲儆。
據上論斷，應依刑事訴訟法第二百九十九條第一項前段，毒品危害防制條例第十條第
二項，刑法第十一條前段、第四十七條，判決如主文。
本案經檢察官劉仲慧到庭執行職務
中    華    民    國      九十      年      七      月      二十三      日
                                      臺灣嘉義地方法院刑事第三庭
                                          法  官  張  育  彰
右正本證明與原本無異。
如不服本判決，應於判決送達後十日內向本院提出上訴狀( 應附繕本 )。
中    華    民    國      九十      年      七      月      二十三      日
                                          書記官  馮  澤  文
附錄法條：毒品危害防制條例第十條
施用第一級毒品者，處六月以上五年以下有期徒刑。施用第二級毒品者，處三年以下
有期徒刑。


司法院資訊處製作；財團法人民間司法改革基金會備份。
